Dalvan Carvalho

Desenvolvedor Front-End

Especialista em TI com mais de 10 anos de experiência na área da tecnologia, busca aplicar suas habilidades de pesquisa e resolução de problemas no desenvolvimento front-end. Valoriza a colaboração com equipes que compartilham conhecimento e ideias em desenvolvimento, design e experiência do usuário.

Contato

- contato@dalvanc.com
- (92) 98551-8435
- in linkedin.com/in/dalvancarvalho
- github.com/dalvancarvalho
- dalvanc.com
- RS. Brasil

Habilidades

Linguagens de programação

HTML

CSS

Sass

JavaScript

TypeScript

Bibliotecas e frameworks

React

Next.js

Tailwind CSS

GSAP

Framer Motion

Chart.js

Ferramentas, plataformas e outros

Git Vercel GitHub Figma

PostgreSQL

Experiência profissional

Desenvolvedor Front-End

dalvan c_ · 08/2022 - Presente

dalvan c_

- Desenvolvimento de sites e aplicações responsivas (compatíveis com dispositivos móveis)
 utilizando frameworks CSS modernos e bibliotecas JavaScript, como Tailwind CSS e React.
- Em constante atualização acerca das últimas tendências no desenvolvimento front-end, seguindo boas práticas e priorizando a manutenibilidade e escalabilidade das aplicações.
- Projeto e implementação de interfaces com foco em melhorar a experiência do usuário (UX) utilizando arquiteturas baseadas em componentes, resultando em soluções front-end modulares e reutilizáveis.
- Uso de REST APIs para criação de aplicações web, assegurando eficiência na obtenção de dados e interação com os serviços de back-end.

Coordenador

Topocart \cdot 07/2019 — 08/2021 \cdot Manaus, AM



- Coordenei equipes de escritório em Manaus e Brasília (esta última, remotamente) na execução de tarefas em projetos executados em diferentes localidades do país, contribuindo para a eficiência operacional e alcance dos objetivos.
- Utilizei o Jenkins para automatizar tarefas repetitivas, garantindo que a equipe sempre contasse com material atualizado para realizar as análises, aumentando a precisão dos resultados.
- Contribuí para o crescimento e desenvolvimento da equipe de escritório, desde o processo de contratação até o treinamento contínuo e gestão.
- Garanti a estabilidade e eficiência da infraestrutura de informática do escritório de Manaus, liderando a gestão e manutenção de estações de trabalho, servidores e storages em colaboração estreita com a equipe de TI da sede da empresa, em Brasília.

Agente de Pesquisa e Mapeamento III \cdot 05/2017 - 07/2019 \cdot Santa Cruz do Sul, RS

- Fiz uso de sistemas de gerenciamento de banco de dados como PostgreSQL para tratar os dados coletados ao longo do projeto, criando consultas que facilitaram a análise e tornaram mais ágil a comparação com a base de dados fornecida pelo cliente.
- Intermediei a comunicação entre empresa e contratante participando ativamente de reuniões semanais de alinhamento, garantindo o foco nos objetivos do projeto.

Técnico em Informática

IDB Informática · 01/2012 - 05/2017



- Fui responsável pelo setor de assistência técnica por mais de 5 anos, prestando suporte técnico remoto e presencial a usuários finais. Além disso, treinei novos técnicos e estabeleci padrões para detecção e resolução de problemas tanto em nível de software quanto de hardware.
- Atuei in loco na manutenção e gestão de infraestrutura de informática e rede de clientes corporativos, otimizando o tempo gasto na resolução de problemas.

Educação

Bacharelado em Engenharia Civil

Universidade de Santa Cruz do Sul - UNISC 2018

Cursos

- Google UX Design (em andam.)
- SQL e Banco de Dados
- The Creative JavaScript Course
- The Creative React Course

Idiomas

Português Nativo

Inglês

Proficiência Profissional Plena

Interesses

- Tecnologia Design
- Urbanismo Música
- Fotografia Esportes